【裁判字號】    88,簡上,131
【裁判日期】    890229
【裁判案由】    食品衛生管理法
【裁判全文】
臺灣板橋地方法院刑事判決                        八十八年度簡上字第一三一號
    上  訴  人
    即  被  告  乙○○
右列上訴人因違反食品衛生管理法案件，不服甲○八十八年度板簡字第一八四號中華
民國八十八年八月二十日第一審判決（聲請案號：八十七年度偵字第二七０九一號）
，提起上訴，甲○管轄之第二審合議庭判決如左：
    主  文
原判決撤銷。
乙○○違反不得販賣含有害人體健康之物質之食品，處有期徒刑伍月，如易科罰金，
以參佰元折算壹日。
    事  實
一、乙○○係和品食品行負責人，明知（RhodamineＢ）鹽基性桃紅精係有害人體健
    康之物質，竟於民國八十七年十月二十七日重陽節前夕之某日，在台北縣板橋市
    ○○路二七八巷十九號該食品行內，製造「壽桃」、「麵龜」時，摻入（Rhodam
    ineＢ）鹽基性桃紅精之有害人體健康之物質於其所製造之「壽桃」、「麵龜」
    中，並批發販售予黃昭、黃木霖等不特定之人販賣（已賣出），嗣於八十七年七
    月二十七日，黃昭、黃木霖二人分別在台北市○○路一五一號樓梯口與同路一五
    五巷十五號前販賣時，為台北市政府衛生局人員抽驗查獲。
二、案經台北縣政府移送台灣板橋地方法院檢察署檢察官偵查起訴。
    理  由
一、本件上訴人即被告乙○○如何於八十七年十月重陽節前夕，在其前開和品食品行
    內製造「壽桃」、「麵龜」時，摻入（RhodamineＢ）鹽基粉紅精於所製造之「
    壽桃」、「麵龜」，並批發販售予不特定之人，嗣於同年月二十七日，向其批購
    之黃昭、黃木霖分別在台北市○○路一五一號樓梯口及同路一五五巷十五號販售
    時，為台北市政府衛生局人員抽驗查獲之事實，業據被告於台北縣政府衛生局人
    員訊問時、檢察官偵查時及甲○審理中坦承不諱，並有台北市政府衛生局抽驗物
    品報告表（存根）二紙、明細表一紙在卷可稽。而（ RhodamineＢ）鹽基性桃紅
    精係有害人體健康之物質，亦有台北縣衛生局前開移送函所附說明一紙在卷可稽
    ，又上訴人從事食品製造批發業多年，對於（ RhodamineＢ）鹽基性桃紅精係有
    害人體健康之物質，自無諉為不知之理，其於甲○調查時另辯稱：並不知所摻入
    者係（Rhod amineＢ）鹽基性桃紅精云云，尚屬卸責之飾，並不可採。事證明確
    ，被告犯行堪以認定，應予依法論科。
二、被告將有害人體健康之物質（RhodamineＢ）鹽基性桃紅精摻於其所製造之「壽
    桃」、「麵龜」內並販賣，核被告所為，係違反食品衛生管理法第十一條第三款
    不得製造含有害人體健康物質之食品之規定，及違反不得販賣含有害人體健康物
    質之食品之規定，其製造行為與販賣行為間有方法結果之牽連關係，應從一重之
    販賣含有害人體健康之物質之食品罪處斷，並依同法第三十二條第一項第一款之
    規定處罰。
三、原審據以論科，固非無見，惟被告將有害人體健康之物質摻入其所製造之食品內
    ，並販賣，其製造與販賣之犯罪行為，彼此程度不相關連，難謂有低度行為與高
    度行為之階段關係，且兩者按其性質又非當然一罪含有他罪之成分，亦無吸收關
    係之可言（參考刑事確定裁判指正第五輯第三一七頁、第三一八頁），應屬牽連
    犯之關係，原判決於主文將製造及販賣行為併列，即有未洽。又公訴意旨另以：
    上訴人於八十七年三月間起，亦連續犯有上開犯行等情，無非係以被告於偵查中
    之自白為其論據，惟查，上訴人即被告於偵查中僅供稱伊自八十七年的清明節開
    始製造販賣壽桃等食品云云，並未供承自八十七年清明節時起即有將上開有害人
    體健康之物質（RhodamineＢ）鹽基性桃紅精摻入其所製造之「壽桃」內，且本
    案查獲之時間，係在八十七年十月重陽節前夕，並無任何積極證據足資證明上訴
    人於八十七年清明節前夕，亦有前開公訴人所指之犯行，此部分即屬不能證明上
    訴人犯罪，本應為無罪之諭知，惟公訴人認此部分與前開經論罪科刑部分，有連
    續犯之裁判上一罪關係，爰不另為無罪之諭知。被告上訴意旨否認此部分之犯行
    ，尚非毫無可採，原判決就此部分遽以論罪，並與前開犯行成立連續犯，亦有未
    洽。原判決既有可議，自應由甲○將原判決撤銷改判。爰審酌其犯罪之動機、目
    的、所生危害及犯罪後之態度等一切情狀，量處如主文所示之刑，並諭知易科罰
    金之折算標準。
據上論斷，應依刑事訴訟法第四百五十五條之一第一項、第三項、第三百六十九條第
一項前段、第三百六十四條、第二百九十九條第一項前段、食品衛生管理法第十一條
第三款、第三十二條第一項第一款、刑法第十一條前段、第四十一條、罰金罰鍰提高
標準條例第二條，判決如主文。
本案經檢察官郭學廉到庭執行職務。
中      華      民      國    八十九    年      二      月    二十九    日
                                 臺灣板橋地方法院刑事第二庭
                                     審判長法  官  趙炳煌
                                           法  官  高玉舜
                                           法  官  林春長
右正本證明與原本無異
本件不得上訴
                                           書記官  邱美龍
中      華      民      國    八十九    年      三      月      一      日


司法院資訊處製作；財團法人民間司法改革基金會備份。
